臺灣苗栗地方法院民事簡易判決
111年度苗簡字第117號
原      告  陳詩助  
訴訟代理人  王聖傑律師
            劉庭恩律師
被      告  吳秉諺  


            歐睿豪  


            謝榮宣  



            陳智民  



上列被告因違反組織犯罪條例等案件，原告提起刑事附帶民事訴
訟請求損害賠償，經本院刑事庭裁定移送前來（110年度附民字
第126號)，本院於111年5月24日言詞辯論終結，判決如下：
    主  文
一、被告應連帶給付原告新臺幣(下同)30萬元，及被告吳秉諺自
　　110年9月10日起、被告歐睿豪自110年9月20日起、被告謝榮
    宣自110年9月21日起、被告陳智民自110年9月9日起，均至
    清償日止，按年息5%計算之利息。
二、本判決得假執行。
    事實及理由要領
一、吳秉諺於109年間與「誠實故事」、「一一」等真實姓名年
    籍不詳之成年人組成詐欺集團，並於109年3月間陸續吸收歐
    睿豪、謝榮宣、陳智民加入該詐欺集團，共同意圖為自己不
    法之所有，基於3人以上共同詐欺、違反洗錢防制法之犯意
    聯絡，由吳秉諺、歐睿豪指示謝榮宣、陳智民負責出面取得
    多個金融機構帳戶(含實體存摺、提款卡、網路銀行帳號及
    密碼)，同時亦有提供自己帳戶，渠等並將其中數個帳戶設
    定多組約定轉帳帳戶，作為詐騙民眾匯款、轉帳使用，嗣由
    詐欺集團內某成員於附表一所示詐騙時間，以附表一所示詐
    騙方法，致原告陷於錯誤，依指示於附表一所示匯款時間將
    附表一所示款項匯入人頭帳戶，被告再多層次轉帳將詐得款
    項提領一空。被告前揭行為，業經本院刑事庭以110年度訴
    字第53號判決被告如附表二所示之罪，此業經本院依職權調
    閱上開刑事審判案卷核閱屬實，謝榮宣對此亦無爭執並表示
    同意原告之請求，吳秉諺僅於本院出庭意見調查表勾選同意
    原告請求，而歐睿豪、陳智民則均未於言詞辯論期日到場，
    亦未提出書狀作何聲明、陳述。
二、因故意或過失，不法侵害他人之權利者，負損害賠償責任。
    故意以背於善良風俗之方法，加損害於他人者亦同；數人共
    同不法侵害他人之權利者，連帶負損害賠償責任。不能知其
    中孰為加害人者亦同。造意人及幫助人，視為共同行為人，
    民法第184 條第1項、第185條分別定有明文。又民事上之共
    同侵權行為，行為人間不以有意思聯絡為必要，苟各行為人
    之行為，均為其所生損害之共同原因，即所謂行為關聯共同
    ，亦足成立共同侵權行為（最高法院67年台上字第1737號判
    例意旨參照）。所謂共同侵權行為，係指數人共同不法對於
    同一之損害，與以條件或原因之行為。加害人於共同侵害權
    利之目的範圍內，各自分擔實行行為之一部，而互相利用他
    人之行為，以達其目的者，仍不失為共同侵權行為人，而應
    對於全部所發生之結果，連帶負損害賠償責任（最高法院78
    年度台上字第2479號判決要旨參照）。經查，本件被告加入
    詐欺集團，並基於集團成員之分工，分擔對原告詐欺行為之
    一部，屬共同不法侵害原告權利，依前開規定，被告對於原
    告之損害，自應負侵權行為損害賠償責任。是原告依侵權行
    為之法律關係請求被告連帶賠償30萬元，洵屬有據。又本件
    原告對於被告之前揭侵權行為損害賠償請求權，係屬給付無
    確定期限之金錢債權。而起訴狀繕本業於110年9月9日送達
    吳秉諺(附民卷第7頁)，於110年9月19日、110年9月20日送
    達歐睿豪、謝榮宣(附民卷第9、27頁，分別於110年9月9日
    、110年9月10日寄存送達，依民事訴訟法第138條第2項規定
    經10日發生送達效力)，於110年9月8日送達陳智民(附民卷
    第33頁)，原告併請求被告自起訴狀繕本送達翌日起，均至
    清償日止，按法定利率即年息5%計算之遲延利息，亦屬有據
    。本件係依民事訴訟法第427條訴訟適用簡易程序所為被告
    敗訴之判決，爰依同法第389條第1項第3款規定，應依職權
    宣告假執行。原告陳明願供擔保請准宣告假執行，僅係促使
    本院發動職權，無庸為准駁之諭知。
三、本件原告提起刑事附帶民事訴訟，經本院刑事庭移送前來，
    依法免納裁判費，迄本院言詞辯論終結止，當事人亦無其他
    訴訟費用之支出，自無諭知訴訟費用負擔之必要，併此敘明
    。
中　　華　　民　　國　　111 　年　　5 　　月　　27　　日
                  苗栗簡易庭  法　官　王筆毅
以上正本係照原本作成。
如不服本判決，應於送達後20日內，向本院提出上訴狀並表明上
訴理由，如於本判決宣示後送達前提起上訴者，應於判決送達後
20日內補提上訴理由書（須附繕本）。如委任律師提起上訴者，
應一併繳納上訴審裁判費。
中　　華　　民　　國　　111 　年　　5 　　月　　27　　日
                              書記官　劉家蕙
附表一：
編號 詐騙時間/方法 匯款時間 匯入金額 (新臺幣) 1 109年4月間至同年6月間，由詐欺集團成員化名夢琪透過LINE向原告佯稱可依其指示匯款投資虛擬貨幣獲利 109年5月21日 30萬元 

附表二：
編號 姓名 宣告刑 1 吳秉諺 犯3人以上共同詐欺取財罪，處有期徒刑1年3月，並與其他犯行定應執行有期徒刑4年8月 2 歐睿豪 犯3人以上共同詐欺取財罪，累犯，處有期徒刑1年4月，並與其他犯行定應執行有期徒刑4年2月 3 謝榮宣 犯3人以上共同詐欺取財罪，累犯，處有期徒刑1年3月，並與其他犯行定應執行有期徒刑3年6月 4 陳智民 犯3人以上共同詐欺取財罪，處有期徒刑1年2月，並與其他犯行定應執行有期徒刑2年6月